# 请教最敬爱的陈老师

提问人：夏有凉风 时间：2019-04-03 01:14:54
请问陈老师，如果对上期数据重分类调整，比如将上期的其他应付款 3000万重分类到长期应付款，该调整不涉及损益，这种情况也需要要作为前期会计差错更正来处理吗？谢谢陈老师！辛苦您了！

回答人：chenyiwei
考虑上期作为其他应付款本身是否构成一项差错（如混淆了流动/非流动负债的区别），以及如果构成差错，该差错对上年度报表结构（如流动比率）
的影响程度，以确定该影响是否重大。如果影响重大的，仍需按重大前期差错处理。